【裁判字號】    95,易,1745
【裁判日期】    951130
【裁判案由】    竊盜
【裁判全文】
臺灣板橋地方法院刑事判決              95年度易字第1745號
公  訴  人  臺灣板橋地方法院檢察署檢察官
被      告  甲○○
                    案於台灣台北監獄台北分監執行中）
上列被告因竊盜案件，經檢察官提起公訴（95年度偵字第18749
號），被告於準備程序中為有罪之陳述，經本院合議庭裁定由受
命法官進行簡式審判程序獨任審理，本院判決如下：
    主  文
甲○○竊盜，累犯，處有期徒刑肆月，如易科罰金，以新臺幣壹
仟元折算壹日。扣案之機車鑰匙壹支沒收之。
    事  實
一、甲○○前於民國八十六年間，分別因違反麻醉藥品管理條例
    案件，經本院於八十六年十二月十五日以八十六年度訴字第
    二０六六號分別量處有期徒刑二年八月、三月，並定應執行
    有期徒刑二年十月、緩刑四年確定；嗣又於八十六年間，因
    竊盜案件，經本院於八十八年二月八日以八十七年訴字第五
    九八號判處有期徒刑一年二月確定，前開緩刑宣告亦遭撤銷
    ，上開二案經接續執行後，於九十四年一月七日縮刑期滿執
    行完畢。另又於九十四年間，均因竊盜案件，經本院分別於
    九十五年四月十日以九十四年簡字第五七六六號判處有期徒
    刑六月確定、於九十五年七月二十四日以九十五年易字第八
    九一號判處有期徒刑十月確定，目前尚在執行中。
二、甲○○竟仍意圖為自己不法之所有，於九十五年八月二日中
    午十二時許，在臺北縣土城市○○路三三四號前，見陳靜芝
    所有而由其夫乙○○使用之車號ＸＲＴ--九二０號重型機車
    一部（價值約新臺幣《下同》一萬五千元）停在該處路旁，
    遂以其所有之機車鑰匙一支啟動電門後，而竊得該機車，並
    留供己用。嗣於九十五年八月三日上午十一時三十分許，甲
    ○○騎乘該機車行經臺北縣土城市○○路二六六號前時，為
    警查獲，並扣得上開甲○○所有供竊取前開機車所用之機車
    鑰匙一支。
三、案經臺北縣政府警察局土城分局移送臺灣板橋地方法院檢察
    署檢察官偵查起訴。
    理  由
一、按除被告所犯為死刑、無期徒刑、最輕本刑為三年以上有期
    徒刑之罪或高等法院管轄第一審案件者外，於第一次審判期
    日前之準備程序進行中，被告先就被訴事實為有罪之陳述時
    ，審判長得告知被告簡式審判程序之旨，並聽取當事人、代
    理人、辯護人及輔佐人之意見後，裁定進行簡式審判程序，
    刑事訴訟法第二百七十三條之一第一項定有明文。經核本件
    被告甲○○所犯係死刑、無期徒刑、最輕本刑為三年以上有
    期徒刑以外之罪，其於準備程序中就被訴事實為有罪之陳述
    ，經法官告知簡式審判程序之旨，並聽取公訴人及被告之意
    見後，本院合議庭認宜進行簡式審判程序，爰依首揭規定合
    議裁定由受命法官獨任進行簡式審判程序，合先敘明。
二、上開事實，業據被告甲○○迭於警詢及偵審中坦承不諱（見
    查卷第八頁、第三五頁、本院卷第四十頁），且有上開機車
    鑰匙一支扣案可資佐證；而失竊過程亦與被害人陳靜芝之夫
    乙○○於警詢中指述之情節相符（見偵查卷第十六頁至第十
    八頁），並有臺北縣政府警察局土城分局扣押筆錄、車輛竊
    盜、車牌失竊資料個別查詢報表－查詢車輛認可資料、車輛
    車牌失竊－查獲車輛認可資料、臺北縣政府警察局車輛失竊
    電腦輸入單、臺北縣政府警察局尋獲電腦輸入單各一件附卷
    可稽，且上開機車已由被害人陳靜芝之夫乙○○領回，亦有
    乙○○出具之贓物認領保管單一件在卷供參，足徵被告前開
    自白核與事實相符，是本件事證明確，被告犯行洵堪認定。
三、核被告所為，係犯刑法第三百二十條第一項之竊盜罪。查被
    告前於八十六年間，分別因違反麻醉藥品管理條例案件，經
    本院於八十六年十二月十五日以八十六年度訴字第二０六六
    號分別量處有期徒刑二年八月、三月，並定應執行有期徒刑
    二年十月、緩刑四年確定；嗣又於八十六年間，因竊盜案件
    ，經本院於八十八年二月八日公八十七年訴字第五九八號判
    處有期徒刑一年二月確定，前開緩刑宣告亦遭撤銷，上開二
    案經接續執行後，於九十四年一月七日縮刑期滿執行完畢，
    此有臺灣高等法院被告前案紀錄表一件附卷可稽，其於上開
    徒刑執行完畢後五年之內，故意再犯本件有期徒刑以上之罪
    ，為累犯，應依刑法第四十七條第一項之規定加重其刑。爰
    審酌被告正值青年，竟不循正途獲取財物，反僅因貪慾圖便
    即犯本件犯行，且有多次竊盜犯罪前科，目前仍因竊盜案件
    執行中，有前開前案紀錄表可參，是其再犯本件竊盜犯行，
    顯無悔悟之意，惟念其犯後坦認犯行，態度尚佳，且上開機
    車業經被害人領回，所受損失非鉅等一切情狀，量處如主文
    所示之刑，並諭知易科罰金之折算標準。扣案之機車鑰匙一
    支，係被告所有，且為供被告犯罪所用之物，已據被告於本
    院審理時陳述甚明（見本院卷第三九頁、第四十頁），自應
    依刑法第三十八條第一項第二款規定，併予宣告沒收。
據上論斷，應依刑事訴訟法第二百七十三條之一第一項、第二百
九十九條第一項前段，刑法第三百二十條第一項、第四十七條第
一項、第三十八條第一項第二款，刑法施行法第一條之一第一項
、第二項前段，判決如主文。
本案經檢察官張誌洋到庭執行職務。
中    華    民    國    95  年    11    月    30    日
                  刑事第五庭    法  官  李麗珠
上列正本證明與原本無異。
如不服本判決應於送達後10日內向本院提出上訴狀。
                                書記官  王麗雯
中    華    民    國    95    年    12    月    1     日
附錄本案論罪科刑法條全文：
刑法第320條
意圖為自己或第三人不法之所有，而竊取他人之動產者，為竊盜
罪，處5年以下有期徒刑、拘役或五百元以下罰金。
意圖為自己或第三人不法之利益，而竊佔他人之不動產者，依前
項之規定處斷。
前二項之未遂犯罰之。


司法院資訊處製作；財團法人民間司法改革基金會備份。
